臺灣高等法院臺南分院民事裁定　99年度勞抗字第3號
抗　告　人　台南市政府
法定代理人　賴 清 德
代　理　人　于 郁 沛
上列抗告人因與相對人劉雲間裁定准予強制執行事件，對於中
華民國99年11月3日臺灣臺南地方法院99年度勞執字第2號裁定，
提起抗告，本院裁定如下：
    主  文
抗告駁回。
抗告程序費用新台幣壹仟元由抗告人負擔。
    理  由
一、程序事項：
    按台南市政府無障礙福利之家（下稱無障礙福利之家），係
    屬台南市政府內部業務名稱，非獨立機關及正式組織一節，
    業據本院函詢臺南市政府屬實，有臺南市政府100年1月26日
    府社身字第1000049013號函可稽，雖無障礙福利之家於99年
    1月18日與相對人調解，但係本於抗告人之授權，本件當事
    人應為臺南市政府，原審裁定當事人欄之相對人台南市政府
    無障礙福利之家，應予更正為台南市政府，先合敘明。
二、抗告意旨略以：
  (一)抗告人為地方政府，無法逾越法律規範而為行政行為。兩造
    因勞資爭議而行調解，抗告人不可能超出法律規定之義務，
    額外給付相對人任何款項。兩造於99年1月18日調解時雖有
    達成結論，但依調解紀錄調解方案第三點，可知兩造合意之
    調解結論第一、二點關於抗告人一次給付40個月平均工資，
    免除工資補償責任（下稱終結工資補償），係基於勞動基準
    法第59條規定內容而為調解，其真意係指相對人應符合「職
    業災害於醫療期間屆滿2年仍未能痊癒，經指定之醫院診斷
    審定為喪失原有工作能力，但不合勞動基準法第59條第3款
    之殘廢給付標準」之要件，抗告人始有給付上開40個月平均
    工資之義務。原審曾發函抗告人就調解內容進行調查，抗告
    人所屬勞工處回函內容，亦同上所述，益足證抗告人確實依
    據法律規定同意調解內容，未超出法律規定之外，再同意任
    何條件。
  (二)依勞工保險局99年7月26日函知抗告人本件勞保失能給付申
    請審查案，已載明「申請勞保失能給付案，經本局審查核定
    不予給付」，再參酌國立成功大學醫學院附設醫院（下稱成
    大醫院）診斷證明書記載「病患因上述病因，目前四肢肌力
    及活動角度正常，目前無失能障礙，不符合勞工保險失能鑑
    定」，可見上開調解結論關於終結工資補償部分，其給付義
    務之停止條件不成就。原裁定未能詳予審酌調解紀錄全文及
    法定終結工資補償之內容，遽裁定准予強制執行，顯有違誤
    ，爰抗告求為廢棄原裁定。
三、按「勞資爭議調解委員會之調解方案，經爭議當事人雙方同
    意在調解紀錄簽名者，調解為成立」、「勞資爭議經調解成
    立或仲裁者，當事人之一方不履行其義務時，他方當事人得
    向該管法院聲請裁定強制執行」，勞資爭議處理法第17條、
    第37條第1項前段分別定有明文。經查：
  (一)相對人與抗告人間之勞資爭議，於99年1月18日，經台南市
    政府勞資爭議調解成立，調解紀錄之調解結論第一、二點載
    明「因相對人尚未符合殘廢給付標準，但又無法回復原有之
    工作，依法先行同意給付40個月平均工資之免除工資補償責
    任，惟亦請勞方申請失能審定，如符合勞保失能等級，並請
    領到失能補償時，資方則免除40個月平均工資之給付義務；
    於勞保失能審定結果確定後，如勞方未符失能等級時，將於
    七日內給付」等語（附於原審卷內）。嗣相對人於99年7月9
    日經成大醫院失能診斷，評估屬第一級，即除症狀外，無顯
    著失能，能執行所有日常活動，並補充說明「不宜負重過度
    及劇烈活動」，相對人依調解內容，於同年7月13日，向勞
    工保險局申請勞保失能給付，經勞工保險局於同年月26日函
    覆相對人未符合失能等級，核定不予給付等情，業據相對人
    提出調解紀錄、勞工保險局保給殘字第09960488340號函、
    保給殘字第09960530380號函，及成大醫院失能診斷證明書
    為證，則相對人主張「其經勞保失能審定結果確定後，未符
    失能等級，抗告人未於七日內給付該筆終結工資補償共計新
    台幣（下同）912,000元（1,302,862元-362,140元-28,722
    元）」等語，即非無據。
  (二)抗告人雖以上開情詞置辯，但查：
  上開調解紀錄之調解方案欄第三點雖記載「醫療期間屆滿2
    年仍未能痊癒，經指定醫院診斷，審定為喪失原有工作能力
    ，但不符合殘廢給付標準者，雇主得一次給付40個月之平均
    工資後，免除此項工資補償責任」，但於調解結論欄，並未
    將相對人應「經診斷審定為喪失原有工作能力」，抗告人始
    有給付系爭終結工資補償款項之條件載明；而調解之本質，
    係就雙方所存在之爭執事實或爭點，經由彼此之讓步，解決
    對立之紛爭，是縱令抗告人與相對人於調解程序中，就相對
    人是否符合勞動基準法第59條第2款但書「經指定之醫院診
    斷，審定為喪失原有工作能力」之要件有所爭議，但於調解
    結論既未載明，依形式觀之，難認抗告人給付終結工資補償
    款之條件未成就。
  抗告人另抗辯「就此部分調解之真意，係指相對人應符合『
    職業災害於醫療期間屆滿2年仍未能痊癒，經指定之醫院診
    斷審定為喪失原有工作能力，但不合勞動基準法第59條第3
    款之殘廢給付標準』之要件，抗告人始有給付上開40個月平
    均工資之義務」云云，事涉調解是否成立，或有無無效或得
    撤銷之事項，應另行提起訴訟為實體之認定，尚非本件聲請
    准予強制執行事件應審酌之事項；又原裁定法院發函抗告人
    就調解內容進行調查，抗告人所屬勞工處函覆原審法院之函
    文，雖認終結工資補償附有上開條件，核係抗告人所屬單位
    片面之主張，難據為抗告人有利之認定，抗告人此部分抗辯
    ，尚無可採。
四、綜上，原法院以抗告人屆期未依調解內容履行，裁定准予強
    制執行，於法尚無不合，抗告人抗告意旨指摘原裁定不當，
    求予廢棄，為無理由，應予駁回。
五、據上論結，本件抗告為無理由，依非訟事件法第21條第2項
    ，民事訴訟法第495條之1第1項、第449條第1項、第95條、
    第79條，裁定如主文。
中    華    民    國   100    年    1     月    31    日
                  民事第四庭    審判長法  官  吳上康
                                      法  官  王金龍
                                      法  官  陳珍如
上為正本係照原本作成。
本件不得再抗告。
中    華    民    國   100    年    1     月    31    日
                                      書記官  易慧玲